【裁判字號】    92,易,968
【裁判日期】    920813
【裁判案由】    侵占
【裁判全文】
臺灣桃園地方法院刑事判決                          九十二年度易字第九六八號
    公  訴  人  臺灣桃園地方法院檢察署檢察官
    被      告  乙○○
右列被告因侵占案件，經檢察官提起公訴（九十一年度偵字第一八０九五號），本院
判決如左：
    主  文
乙○○連續意圖為自己不法之所有，而侵占對於業務上所持有之物，處有期徒刑柒月
；緩刑參年。
    事  實
一、乙○○自民國（下同）八十九年十月間起至九十一年七月間，在桃園縣平鎮市○○路六七九巷五號擔任金雨企業股份有限公司（下稱金雨公司）桃園營業所業務
    主任，負責該公司販賣機出租、買賣、飲料銷售及收款等業務，為從事業務之人
    。竟意圖為自己不法之所有，並基於侵占其業務上所持有款項之概括犯意，利用
    職務之機會，先於八十九年十二月六日在桃園縣觀音鄉○○○街二號丙○○住處
    ，收取其向金雨公司承租販賣機押金現金新台幣（下同）一萬元（起訴書誤載為
    三萬元）。復於九十年四月十七日代表金雨公司在台北市○○街三六四號向客戶
    甲○○，收取甲○○向金雨公司承租販賣機租金（每部每月租金二千元、共二部
    四個月租金），共計一萬六千元（起書誤載為二萬元），由甲○○簽發以台北市
    第一信用合作社之同額支票一紙支付。又於九十年十二月十日在丙○○上址住處
    收取飲料一百八十箱貨款三萬九千六百元及販賣機租金一萬二千元，共計五萬一
    千六百元，由丙○○簽發以桃園縣大園鄉農會信用部為付款人、同面額、票載發
    票日為九十一年九月五日、帳號0000000之支票一紙支付。詎乙○○於收
    取上開款項後，均未繳回金雨公司，將之侵占入己。嗣因金雨公司以為丙○○、
    甲○○拒不給付貨款販賣機押金、租金，向渠二人催討，始查知上情。
二、案經金雨公司訴由臺灣桃園地方法院檢察署檢察官偵查起訴。
    理  由
一、右揭事實，業據被告於本院審理時供認不諱，核與告訴人金雨公司之代理人丁○○於本院審理時指訴，證人即金雨公司客戶丙○○於本院審理時證述：「（被告
    向你收多少錢？）一箱飲料是二百二十元，總共一百八十箱，機器的租金一部六
    千元，我租了二部，開票日是九十年十二月十日，票載到期日是九十一年九月五
    日，‧‧‧，押金的部分是被告後來再跟我收一萬元，‧‧‧。」等語（見本院
    九十二年七月三十日筆錄），證人即金雨公司另一客戶甲○○於偵查中證稱：「
    ‧‧‧我們第一次租二台（販賣機）一萬六千元是二台（販賣機）租金的部分，
    ‧‧‧，他（乙○○）說跟金雨公司買飲料，（販賣機）租金每月每台二千元，
    ‧‧‧，共交付一萬六千元給乙○○。」等情相符，（見偵卷第三七頁反面）。
    此外，並有證人丙○○簽發上開支票影本及證人甲○○簽發上開支票存根影本各
    乙張，暨甲○○、丙○○之自動販賣機ＯＰ加盟經營合約書各乙紙在卷足憑。足
    見被告自白與事實相符，應堪採信。至被告雖辯稱：金雨公司未依當初約定條件
    給付薪資、報酬，其才未將上述款項交給金雨公司云云，惟查金雨公司果未依約
    定條件給付被告薪資、報酬，被告應依法訴請給付，方屬正途，故被告此部分所
    辯稱，乃屬犯罪動機之問題，無法解免被告犯行之成立。綜上所述，事證明確，
    被告犯行堪予認定。
二、按被告任職於金雨公司桃園營業所業務主任，負責該公司販賣機出租、買賣、飲
    料銷售及收款等業務，為從事業務之人，其對於業務上所持有之款項，侵占入己
    。核被告所為，係犯刑法第三百三十六條第二項之業務侵占罪。其先後多次業務
    侵占犯行，時間緊接，犯罪構成要件相同，顯係基於概括犯意反覆為之，應依連
    續犯之規定，依上述侵占款項金額最多之業務侵占罪規定論以一罪。爰審酌被告
    係因主觀上認雇主未依約定條件給付薪資報酬，遂觸犯本罪之犯罪動機、犯罪手
    段，與被告正值青年階段，於受僱任職告訴人公司期間，反貪圖私利，連續利用
    向客戶收取款項機會予以侵占，破壞其與雇主間之聘僱及信賴關係，惟其於犯後
    已坦承犯行，與被害人達成和解，犯罪後態度良好等一切情狀，量處如主文所示
    之刑。又被告前未曾受有期徒刑以上刑之宣告，有台灣高等法院被告全國前案紀
    錄表、台灣桃園地方法院檢察署刑案資料查註紀錄表在卷可按，其因一時失慮，
    偶罹刑典，深具悔意，經此刑之宣告後，應知警惕而無再犯之虞，本院因認暫不
    執行其刑為當，予以宣告緩刑參年，用啟自新。
據上論斷，應依刑事訴訟法第二百九十九條第一項前段、刑法第五十六條、第三百三
十六條第二項、第七十四條第一款，罰金罰鍰提高標準條例第一條前段，判決如主文
。
本案經檢察官廖先志到庭執行職務。
中      華      民      國      九十二    年      八      月    十三    日
                                 臺灣桃園地方法院刑事第四庭
                                    法  官    邱  滋  杉
右正本證明與原本無異。
如不服本判決，應於送達後十日內，向本院提出上訴狀。
                                    書記官    高  文  靜
中      華      民      國    九十二    年      八      月    十三    日
附錄：本案論罪科刑法條全文
刑法第三百三十六條
對於公務上或因公益所持有之物，犯前條第一項之罪者，處一年以上七年以下有期徒
刑，得併科五千元以下罰金。
對於業務上所持有之物，犯前條第一項之罪者，處六月以上五年以下有期徒刑，得併
科三千元以下罰金。
前二項之未遂犯罰之。


司法院資訊處製作；財團法人民間司法改革基金會備份。
